臺灣高等法院民事裁定
109年度抗字第201號
抗  告  人  宋承澔  
上列抗告人因與相對人吳金智間債務人異議之訴事件，聲請停止
強制執行，對於中華民國108年12月12日臺灣桃園地方法院108年
度聲字第284號裁定提起抗告，本院裁定如下： 
    主  文
原裁定關於命供擔保金額部分廢棄。
上開廢棄部分，相對人應供擔保之金額為新臺幣捌拾玖萬元。
其餘抗告駁回。
抗告程序費用由抗告人負擔二分之一，餘由相對人負擔。 
    理  由
一、相對人於原法院以：抗告人前持原法院108年度司拍字第15
    號民事裁定為執行名義，向原法院民事執行處（下稱執行法
    院）聲請對伊之財產即門牌號碼桃園市○○區○○○街000號7樓
    房屋及坐落土地（下合稱系爭不動產）為強制執行（108年
    度司執字第84665號，下稱系爭執行程序），因伊已向原法
    院提起債務人異議之訴（108年度訴字第2590號，下稱系爭
    異議之訴），訴請撤銷系爭執行程序，爰依強制執行法第18
    條第2條規定，願供擔保聲請停止系爭執行程序等語。原法
    院裁定准相對人以新臺幣（下同）23萬2750元供擔保後，系
    爭執行程序於系爭異議之訴訴訟程序調解或和解成立、裁判
    確定或撤回起訴前，應予停止。抗告人對之不服，提起抗告
    。 
二、按強制執行程序開始後，有提起異議之訴時，法院依聲請定
    相當並確實之擔保，得為停止強制執行之裁定，強制執行法
    第18條第2項定有明文。又抵押權人聲請拍賣抵押物，經法
    院為許可強制執行之裁定而據以聲請強制執行，抵押人對該
    裁定提起抗告或依同法第14條提起異議之訴時，法院得依同
    法第18條第2項為停止強制執行之裁定，抵押人如以該裁定
    成立前實體上之事由主張該裁定不得為執行名義而提起訴訟
    時，其情形較裁定程序為重，依舉輕明重之法理，兼顧抵押
    人之利益，則抵押人自得依強制執行法第18條第2項規定聲
    請為停止強制執行之裁定（司法院大法官釋字第182號解釋
    參照）。 　
三、經查：
　㈠抗告人前持原法院108年度司拍字第15號民事裁定為執行名義
    ，向執行法院聲請對相對人財產即系爭不動產為強制執行，
    相對人因而向原法院提起系爭異議之訴，訴請撤銷系爭執行
    程序等情，業據本院調取系爭執行程序、系爭異議之訴卷宗
    核閱無誤（見外放卷）；依上說明，相對人依強制執行法第
    18條第2項規定，願供擔保聲請於系爭異議之訴終結確定前
    ，裁定停止系爭執行程序，即屬有據。 　　
　㈡復按法院依強制執行法第18條第2 項定擔保金額而准許停止
    強制執行之裁定者，於酌定停止執行之供擔保金額時，應以
    債權人執行債權額與執行標的物之價值為比較，以較低者為
    聲請停止執行者就排除強制執行之利益，來計算債權人於本
    件停止執行期間對其所可能造成損害之內容。而依通常社會
    觀念，一使用金錢須支付之代價為利息，執行債權倘為金錢
    債權，因執行程序停止致債權人受償時間延後，通常可為受
    有停止期間未受償範圍內債權額所能取得之利息。又關於利
    息損害額之計算，參照民法第233條第1項規定，若未有約定
    ，得按法定利率計算，但若有約定利率較高者，則從其約定
    利率計算利息。查，相對人既已提起系爭異議之訴並聲請停
    止執行，抗告人之執行債權將因系爭執行程序之停止而受有
    原預期受償時間延後之損害；而抗告人之執行債權為本金13
    3萬元及自103年4月25日起至清償日止，按年息20％計算之利
    息（見原法院司執卷第3至4、11頁），系爭不動產之鑑定價
    值為738萬5000元（見原法院司執卷第54至55頁），應以較
    低之抗告人執行債權，計算抗告人於本件停止執行期間對其
    可能造成損害之內容。準此，相對人聲請就系爭不動產停止
    執行，將致抗告人未能即時受償之損害，應為系爭不動產自
    停止執行時起至系爭異議之訴終結時止抗告人之前開執行債
    權未能即時受償之利息損害。審酌系爭異議之訴其訴訟標的
    價額為133萬元，係適用通常訴訟程序為不得上訴第三審之
    事件，依兩造爭執難易程度，並參考各級法院辦案期限實施
    要點規定，第一、二審通常程序審判案件之辦案期限分別為
    1年4月、2年，共計3年4月，依抗告人與相對人間之債務約
    定利率20％計算（見原法院司執卷第11頁），抗告人於執行
    程序停止期間未能即時受償可能受到之損害，推估為88萬66
    67元(計算式：133萬元×20％÷12×40＝88萬6667元，元以下4捨
    5入），並考量送達、上訴、分案所需時間，取其概數為89
    萬元，爰以此數額作為抗告人因停止執行未能即時受償所受
    之損害額。從而，原裁定未斟酌抗告人與相對人間之債務約
    定利率為20％，較高於法定遲延利息，酌定擔保金為23萬275
    0元，即有未洽，抗告意旨指摘原裁定此部分不當，求予廢
    棄，為有理由，爰就原裁定關於擔保金額部分廢棄，裁定如
    主文第2 項所示。至原裁定准予停止執行部分，於法並無不
    合，抗告意旨指摘原裁定此部分不當，聲明廢棄，尚非正當
    ，應予駁回。
四、據上論結，本件抗告為一部有理由、一部無理由，爰裁定如
    主文。 
中　　華　　民　　國　　109 　年　　3 　　月　　20　　日
              民事第十四庭  
                  審判長法  官  蔡和憲
                        法  官  蕭清清
                        法  官  邱靜琪 
正本係照原本作成。
不得再抗告。
中　　華　　民　　國　　109 　年　　3 　　月　　23　　日

                        書記官  張淨卿